【裁判字號】    97,交聲,2629
【裁判日期】    971031
【裁判案由】    聲明異議
【裁判全文】
臺灣臺中地方法院交通事件裁定       97年度交聲字第2629號
原處分機關  交通部公路總局臺中區監理所
異  議  人
即受處分人  乙○○
上列受處分人因違反道路交通管理處罰條例案件，對於交通部公
路總局臺中區監理所民國97年9月18日所為之處分（中監違字第
裁60-GE0000000號裁決書），聲明異議，本院裁定如下：
    主  文
原處分撤銷。
乙○○不罰。
    理  由
一、原處分機關意旨略以﹕異議人即受處分人乙○○（下稱受處
    分人）於97年2月25日15時55分駕駛車號BS-9253號自小客車
    ，在文心、大墩十一街口處，因「BS-9253號自小客懸掛他
    車（MH-3539）號牌行駛公路」之違規，為臺中市警察局第
    四分局舉發並掣開中市警交字第GE0000000號舉發通知單，
    受處分人未於期限內到案，原處分機關遂於97年9月18日以
    中監違字第裁60-GE0000000號裁決書，裁處受處分人違反道
    路交通管理處罰條例第12條第1項第5款規定，處罰鍰新臺幣
    （下同）10,800元，於法並無不合等語。
二、聲明異議意旨略以：受處分人於94年10月20日已辦理車牌繳
    銷，車輛已於94年10月21日送給甲○○，受舉發行為係甲○
    ○所為，與受處分人無關。
三、按汽車使用他車牌照行駛者，處汽車所有人新臺幣三千六百
    元以上一萬零八百元以下罰鍰，並禁止其行駛，道路交通管
    理處罰條例第12條第1項第5款固定有明文。惟按本條例關於
    車輛所有人之處罰，如應歸責於車輛駕駛人者，處罰車輛駕
    駛人，道路交通管理處罰條例第85條第2項亦有明文。
四、經查：本件受處分人原所有而牌照業已繳銷之原車牌號碼BS
    -9253號自用小客車，於民國97年2月25日15時55分許，經案
    外人甲○○駕駛（改掛MH-3539號車牌），在文心、大墩十
    一街口處，因「BS-9253自小客懸掛他車 (MH-3539）號牌行
    駛公路」違規，經臺中市警察局第四分局交通隊依違反道路
    交通管理處罰條例第12條第1項第5款舉發並掣開舉發通知單
    ，受處分人未於期限內到案，原處分機關遂於97年9月18日
    以中監違字第裁60-GE0000000號裁決書，裁處罰鍰10,800元
    ，有前揭舉發通知單、裁決書各一份在卷可稽。惟縱使前開
    車輛於上揭時、地違規之事實堪以認定，然查，本件受處分
    人原有之前揭自用小客車，已於94年10月20日向臺中區監理
    所辦理牌照繳銷，此有汽車車籍查詢單1份在卷可稽，並為
    原處分機關所不爭執。受處分人既已於前揭時日向監理機關
    辦理繳銷牌照，衡諸常情應已無繼續使用該車之意思，受處
    分人辦理繳銷牌照，並將該車輛轉讓他人，此乃一般民眾通
    常之處理方式，與常情無違。且本件違規情事為警查獲時，
    汽車駕駛人確為甲○○，亦有臺中市警察局舉發違反道路交
    通管理事件通知單上之「甲○○」之簽名在卷可憑。是受處
    分人前開辯解，尚稱合理，堪信為真實。
五、縱上所述，受處分人既於上揭違規日前，早已將該車輛辦理
    繳銷牌照，並將車體轉讓他人，且於舉發違規當時車輛亦非
    由其使用，已如前述，原處分機關未予詳查，遽以其違反前
    開規定為由而為首揭裁決，即難認為允當。是本件異議為有
    理由，原處分應予撤銷，並由本院另為受處分人不罰之諭知
    。另本件車輛駕駛人甲○○，駕駛懸掛他車牌之自用小客車
    ，在前揭時、地違規行駛，並為警當場舉發一節，此部分應
    由原處分機關或其他有權處分之機關依法裁處，附此敘明。
六、據上論斷，應依道路交通管理處罰條例第87條第2項，道路
    交通案件處理辦法第20條，裁定如主文。
中    華    民    國    97    年    10    月    31    日
                  刑事第八庭    法  官  戴嘉慧
上正本證明與原本無異。
如不服本裁定，應於送達後五日內，向本院提出抗告狀。（應附
繕本）
                                書記官  劉晴芬
中    華    民    國    97    年    10    月    31    日


司法院資訊處製作；財團法人民間司法改革基金會備份。
